臺灣臺中地方法院民事裁定
111年度消債清字第15號
聲請人
即債務人    張毓蘭即張雅雯




代理人      董怡辰律師（法扶）
上列債務人因消費者債務清理事件，債務人聲請清算，本院裁定
如下：
    主    文
一、聲請人即債務人自中華民國111年9月20日上午10時起開始清
    算程序。
二、聲請人即債務人在本件清算程序終止或終結前，應受如附件
    所示之生活限制。
三、本件清算程序之進行由辦理清算執行事務之司法事務官為之
    。
    理    由
一、按債務人不能清償債務或有不能清償之虞，得向法院聲請清
    算；債務人對於金融機構負債務者，在聲請更生或清算前，
    應向最大債權金融機構請求協商債務清償方案，或向其住、
    居所地之法院或鄉、鎮、市、區調解委員會聲請債務清理之
    調解；又法院開始清算程序之裁定，應載明其年、月、日、
    時，並即時發生效力，消費者債務清理條例第3條、第151條
    第1、7項、第83條第1項分別定有明文。
二、聲請意旨略以：聲請人即債務人（下稱債務人）每月收入約
    新臺幣（下同）3萬8980元，扣除每月必要生活費用及扶養
    費後，不足清償無擔保或無優先權債務合計約1681萬3205元
    ，前曾向本院聲請前置調解，惟調解不成立，爰請求准予裁
    定開始清算等語。
三、經查：債務人主張之上開事實，業據提出債權人清冊、債務
    人清冊、所得及收入清單、債務人財產清單、生活必要支出
    清單、戶籍謄本、財團法人金融聯合徵信中心債權人清冊及
    綜合信用報告、全國財產稅總歸戶財產查詢清單、財政部中
    區國稅局民權稽徵所107-108年度綜合所得稅各類所得資料
    清單、存摺明細、薪資證明、機車行車執照等為證，並經本
    院依職權調取110年度司消債調字第38號卷核閱無誤，堪認
    債務人前開主張屬實。此外，債務人尚無經法院裁定開始更
    生程序或許可和解或宣告破產之情事，復查無債務人有消費
    者債務清償條例第6條第3項、第8條或第82條第2項所列之事
    由存在，則債務人聲請清算，即屬有據，應予准許，爰裁定
    如主文第1項所示。
四、次按債務人聲請清算後，其生活不得逾越一般人通常之程度
    ，法院並得依利害關係人之聲請或依職權限制之，消費者債
    務清理條例第89條第1項定有明文。債務人已向本院聲請清
    算，爰依上開規定，斟酌債務人之職業、身分、地位、收入
    狀況及其所負債務數額等一切情狀，依職權裁定限制債務人
    之生活程度如主文第2項所示。
五、法院開始清算程序後，得命司法事務官進行清算程序，消費
    者債務清理條例第16條第1項前段定有明定，爰併裁定如主
    文第3項。
中　　華　　民　　國　　111 　年　　 9　　月　　20　　日
                    臺灣臺中地方法院民事庭
                          法  官  楊忠城
如不服本裁定關於生活限制部分，應於送達後10日內以書狀向本
院提出抗告，並繳納抗告費新臺幣1千元；關於開始清算及命司
法事務官進行清算程序部分，不得抗告。
本裁定已於111年9月20日上午10時公告。
以上正本係照原本作成。
中　　華　　民　　國　　111 　年　　9 　　月　　20　　日
                          書記官  謝惠雯
　　　　　　　　　　　　　
附件：清算債務人之生活限制 
准許清算之債務人，在本件清算程序終止或終結前，應受下列之生活限制： 一、不得為奢靡浪費之消費活動。 二、不得為賭博或為其他投機行為。 三、不得為不動產之處分。 四、不得為金錢借貸之行為。 五、不得搭乘計程車、高鐵及航空器，但債務人能提出確實證據證明因工作所需且未因此減少債權人受償金額者，不在此限。 六、不得從事國外遊學或出國旅遊等消費行為。 七、不得投資金融商品（例如股票、基金等）。 八、不得從事逾越通常生活程度之贈與。 九、其他經本院限制之行為。